# 关于境外预扣所得税的问题，谢谢

提问人：求助 cbz 时间：2023-09-22 20:40:51
陈版主，您好。背景资料：
①境内居民企业A 在B国（境外）取得收入，由客户C代扣代缴企业所得税，A企业按照项目制进行收入成本归集，销售合同中未约定是否需要代扣代缴；②A企业放弃享受境外收入在境内免抵退的税收优惠政策；③A企业涉及到多个国家多个地区多种业务的税种，由于客户认定的业务类型、客户自身的情况会导致同一地区的不同客户可能会预扣所得税，也可能不会预扣所得税，且无法提前与客户沟通进行识别；④境外客户一般在A企业开具发票、或回款时履行代扣代缴义务，并将代扣代缴证明反馈给A企业，A企业根据税单的反馈时间进行账务处理。借：所得税费用-预提所得税 贷：应交税费-预提所得税 借：应交税费-预提所得税 贷：应收账款-境外客户。这种处理方式导致与收入确认时间脱节，例如：收入确认时间为 2020 年，收到税单记账时间为 2021 年，甚至更为滞后。
问题：①境外收入产生的预提所得税是否需要与收入进行配比，如需要，相关的政策及依据，如不需要，相关的政策及依据。
②若需要配比，基于背景中多种复杂情况导致企业无法识别和可靠计量当年取得的境外收入是否需要预提所得税，这部分该如何进行处理？

回答人：chenyiwei
理论上应当将预提所得税与对应的收入进行配比。如果确实无法确定两者对应关系的，则在收入确认后，根据“获知需代扣代缴”、“客户通知已代扣代缴”、“收到款项确认已被扣缴”、“收到扣税凭据”等时点中的孰早时点确认。